臺灣高等法院刑事判決
110年度侵上訴字第251號
上  訴  人  
即  被  告  陳彥霖




選任辯護人  戴文進律師
上列上訴人即被告因妨害性自主等案件，不服臺灣士林地方法院
110年度侵訴字第5號，中華民國110年9月30日第一審判決（起訴
案號：臺灣士林地方檢察署109年度偵字第15451號、第15906號
），提起上訴，本院判決如下：
    主  文
原判決撤銷。
陳彥霖犯傷害罪，處有期徒刑貳月，如易科罰金，以新臺幣壹仟
元折算壹日；又犯強制性交罪，處有期徒刑壹年捌月；又犯無故
侵入他人住宅罪，處拘役拾伍日，如易科罰金，以新臺幣壹仟元
折算壹日。均緩刑伍年，緩刑期間付保護管束，並應於本判決確
定之日起壹年內，向檢察官指定之政府機關、政府機構、行政法
人、社區或其他符合公益目的之機構或團體，提供壹佰小時之義
務勞務，及接受與兩性平權相關之法治教育伍場次。
    事  實
一、陳彥霖與代號AW000-A000000 號之成年女子（真實姓名年籍
    詳卷，下稱「A女」）曾為男女朋友關係，因A女向陳彥霖要
    求返還陳彥霖前向A女拿取之泰迪熊布偶，陳彥霖遂於民國1
    09 年8 月6 日晚間7 時30分許，駕駛車牌號碼0000-00 號
    自用小客貨車，前往A女位於臺北市○○區之租屋處（地址詳
    卷）。惟陳彥霖於A女租屋處內，要求A女幫其洗澡、與其發
    生性關係時，遭A女拒絕，A女並要求陳彥霖返還積欠A女友
    人蕭○○（真實姓名詳卷）之欠款新臺幣（下同）5 萬元，兩
    人因此發生口角，陳彥霖竟基於傷害之犯意，徒手掐住A女
    之頸部，並將A女壓制於牆壁、地面，再徒手毆打A女之小腿
    、手部，並於毆打A女之過程中，撥打蕭○○電話，欲質問蕭○
    ○有無表示過陳彥霖無須返還上開借款，A女此時即透過電話
    向蕭○○大喊救命，陳彥霖即掛斷電話，並再次接續掐住A女
    之頸部，致A女受有頸部淺瘀傷、左手、左腳瘀傷等傷害。
    嗣陳彥霖見A女開始哭泣，即另基於強制性交之犯意，明知A
    女並無與其性交之意願，仍要求A女一同前往其停放於臺北
    市○○區○○路00號○○○○學校門口之上開自用小客貨車談判，並
    取走A女之手機與租屋處鑰匙，A女因手機、鑰匙遭陳彥霖拿
    取，並害怕遭陳彥霖再次毆打，遂與陳彥霖一同至上開車輛
    停放處，嗣陳彥霖與A女於同日晚間8時許抵達該處後，陳彥
    霖先要求A女躺在該車後座，將A女外衣、褲子脫下後，親吻
    A女嘴部、胸部，再將其陰莖插入A女陰道內來回抽動，以此
    方式違反A女之意願而對A女強制性交得逞後，始將A女之鑰
    匙、手機返還A女，並駕駛上開車輛離去，A女隨即向警方報
    案。
二、陳彥霖於109年8月6日晚間11時許，經警方通知前往臺北市
    政府警察局士林分局（下稱「士林分局」）○○○派出所製作
    筆錄，於翌日（同年月7日）凌晨0時許製作警詢筆錄完成後
    ，明知其未得A女之同意，竟基於無故侵入他人住宅之犯意
    ，駕駛上開車輛前往A女上開租屋處，利用A女報警驗傷，尚
    未返回，亦未將該租屋處門鎖鎖上之機會，無故侵入A女上
    開租屋處，並取走陳彥霖所購買放於該租屋處內之ASUS廠牌
    筆記型電腦1台（含筆電之背包，下合稱「系爭筆電」）後
    離去。
三、案經A女訴由士林分局報告臺灣士林地方檢察署檢察官偵查
    起訴。
    理  由
壹、程序部分：
一、按本法所稱性侵害犯罪，係指觸犯刑法第221條至第227 條
    、第228條、第229條、第332條第2項第2款、第334條第2 項
    第2款、第348條第2項第1款及其特別法之罪；又因職務或業
    務知悉或持有性侵害被害人姓名、出生年月日、住居所及其
    他足資識別其身分之資料者，除法律另有規定外，應予保密
    。警察人員必要時應採取保護被害人之安全措施。行政機關
    、司法機關及軍法機關所製作必須公示之文書，不得揭露被
    害人之姓名、出生年月日、住居所及其他足資識別被害人身
    分之資訊，性侵害犯罪防治法第2條第1項、第12條定有明文
    。又性侵害犯罪防治法第12條及第13條第1項所定其他足資
    識別被害人身分之資訊，包括被害人照片或影像、聲音、住
    址、親屬姓名或其關係、就讀學校與班級或工作場所等個人
    基本資料，性侵害犯罪防治法施行細則第6條訂有明文。本
    案檢察官起訴被告陳彥霖對告訴人即被害人A女為強制性交
    犯行部分，係屬性侵害犯罪防治法所稱之性侵害犯罪，而本
    院所製作之本案判決係屬必須公示之文書，為避免告訴人之
    身分遭揭露，依上開規定，對於告訴人、證人即告訴人之母
    AW000-A000000A（下稱「B女」）、證人即告訴人男友蕭○○
    、證人即告訴人友人羅○○、蘇○○、謝○○之姓名（B女、蕭○○
    、羅○○、蘇○○、謝○○之真實姓名年籍均詳卷）等足資識別告
    訴人身分之資訊，均予以隱匿，僅以如上之代號稱之，合先
    敘明。
二、本案據以認定被告犯罪之供述證據（詳如後述），其中屬於
    傳聞證據之部分，檢察官、被告及其辯護人於本院準備程序
    中均同意有證據能力（見本院卷第95至98頁），且經本院審
    酌認該等證據之作成無違法、不當或顯不可信之情況，認以
    之作為證據，應屬適當，均有證據能力。又下列非供述證據
    亦查無公務員違背法定程序而取得之情事，揆諸刑事訴訟法
    第158條之4反面解釋、第159條至第159條之5規定，亦均有
    證據能力。
貳、實體部分：
一、上開犯罪事實，業據被告於本院準備程序及審理時均坦承不
    諱（見本院卷第396、第432至433頁），核與證人即告訴人A
    女於偵查及原審指訴或證述之情節【見109年度偵字第15451
    號卷（下稱偵15451號卷）第16至27頁、第85至87頁、第127
    至132頁，109年度偵字第15906號卷（下稱偵15906號卷）第
    13至15頁、第24至28頁、第57至61頁，原審卷第105至168頁
    】相符，並經證人蕭○○、羅○○、蘇○○各於偵查中分別證述在
    卷（見偵15451號卷第88至89頁、第91至92頁、第94至95頁
    、第127至132頁，偵15906號卷第57至61頁，原審卷第105至
    168頁），復有告訴人之傷勢照片、勘查採證同意書、臺北
    市立聯合醫院○○院區受理疑似性侵害事件驗傷診斷書、性侵
    害案件驗證同意書、士林分局109年9 月9日北市警士分刑字
    第0000000000號函及所附鑑定書、109 年11月25日北市警士
    分刑字第1093049761號函及所附本案偵辦資料、士林分局刑
    案現場勘查報告、刑案現場照片等證據資料附卷可佐（見偵
    15451號卷第46頁、第48至50頁、第52至54頁、第60至63頁
    、第73至124頁），足認被告上開任意性自白與事實相符，
    堪予採認。
二、公訴意旨雖以告訴人之指述及證人B女之證述，認被告進入
    告訴人上開租屋處所拿取之系爭筆電係告訴人所有，因認被
    告此部分所為，係涉犯刑法第321條第1項第1款侵入住宅竊
    盜罪嫌。惟按竊盜罪之成立，以行為人意圖為自己或第三人
    不法之所有而竊取他人之財物，始克成立，若行為人對於所
    竊盜之物並無不法所有意圖，即與竊盜罪之構成要件不符。
    經查，關於扣案之系爭筆電係被告於107年9月間所購入乙情
    ，業據被告提出信用卡帳單之電子發票證明聯為證（見偵15
    906號卷第38至39頁），堪信屬實。又告訴人於警詢、偵訊
    及原審審理時固陳稱：當初是我跟被告說我需要一台筆記型
    電腦使用，被告就去買給我，但在我跟被告分手後，被告又
    說筆記型電腦不是買給我，是借給我使用，要求我用2萬元
    跟他買，我在108年6月有依照被告的要求付款，當時被告也
    有跟B女說要我拿2萬元跟他買，我也有跟我朋友謝○○（真實
    姓名詳卷）講這件事等語（見偵15906號卷第13至15頁、第2
    4至28頁，偵15451號卷第129頁，原審卷第113至114頁、第1
    27至128頁、第136頁）。然證人B女於偵訊及原審審理時陳
    稱：108年6月間，告訴人說要放假回高雄，她在車上跟我說
    被告跟她要筆記型電腦，我知道這台筆記型電腦是被告當時
    送她的，所以我問她不是被告送的嗎？告訴人表示被告說只
    是借她用，要她花2萬元買，被告也有打電話跟我要這2萬元
    ，但後來被告又說跟告訴人和好，不需要這個費用了，過幾
    個月後，告訴人說已經把錢還給被告了等語（見原審卷第14
    0至144 頁），是就告訴人有無實際付款向被告購入系爭筆
    電一事，B女僅係聽聞告訴人事後轉述，並未親身在場見聞
    ，尚難以B女上開證述，補強告訴人所稱已向被告購買系爭
    筆電等節之真實性。又依告訴人於原審審理時所提其與謝○○
    之LINE通訊軟體擷圖照片（見原審卷第181頁），僅可見告
    訴人稱：「我的兩萬…」，謝○○則稱：「筆電…」，客觀上實
    無法判斷兩人交談之內容究竟為何，尚難以此擷圖照片，認
    定告訴人確已付款向被告購買系爭筆電。再參酌扣案之系爭
    筆電，在其電腦背包內尚放有被告之○○身分證，此有扣押物
    品目錄表、贓物認領保管單在卷可參（見偵15906號卷第10
    頁、第12頁），是告訴人倘確於108年6月間向被告購得系爭
    筆電，理應於購買後將被告之○○身分證歸還予被告，而非於
    逾1年後之109年8月間發生本案時，被告之○○身分證仍存於
    系爭筆電之背包內。從而，告訴人究竟有無向被告購買取得
    系爭筆電之所有權，尚非無疑；本案依公訴人所提出之證據
    ，仍未能排除被告在主觀上僅係為取回自己所有之物，並不
    具不法所有之意圖，即不足以證明被告必係基於不法所有之
    意圖所為，依罪疑唯輕之刑事證據法原則，自應為有利被告
    之認定，而認被告雖有無故侵入告訴人前揭租屋處之犯行，
    但主觀上並無不法所有意圖，是就被告此部分所為，自僅能
    論無故侵入他人住宅之犯行，尚難論以侵入住宅竊盜罪嫌，
    併此敘明。
三、論罪及科刑：
　㈠按稱性交者，謂非基於正當目的所為之下列性侵入行為：一
    、以性器進入他人之性器、肛門或口腔，或使之接合之行為
    。二、以性器以外之其他身體部位或器物進入他人之性器、
    肛門，或使之接合之行為，刑法第10條第5項第1款、第2款
    定有明文。又刑法第221條第1項所謂「以其他違反其（被害
    人）意願之方法而為性交」，係指該條所列舉之強暴、脅迫
    、恐嚇、催眠術以外，其他一切違反被害人意願之方法，妨
    害被害人之意思自由者而言。本案被告以取走告訴人手機、
    鑰匙之方式，要求告訴人至其所駕駛之上開車輛內，並不顧
    告訴人以哭泣表達不願意等反應，將其陰莖插入告訴人陰道
    內，對告訴人為性交行為，自屬以違反告訴人之意願、妨害
    告訴人意思自由之方式為性交行為。是核被告就前揭事實欄
    「一」所示傷害告訴人之行為，係犯刑法第277條第1項之傷
    害罪；另就事實欄「一」所示強制告訴人性交之行為，係犯
    刑法第221條第1項之強制性交罪；就事實欄「二」所為，係
    犯刑法第306條第1項之無故侵入他人住宅罪。又法院之審判
    固應以起訴之犯罪事實為範圍，但於不妨害事實同一之原則
    ，仍得自由認定事實，適用法律；所謂事實同一，乃指刑罰
    權所以發生之原因事實係屬同一，亦即其基本事實相同者而
    言，非謂罪名必須同一，亦非全部事實均須一致。是法院認
    定之犯罪事實如與檢察官所起訴者，其基本事實相同，即得
    依刑事訴訟法第300條之規定，變更檢察官所引應適用之法
    條，而為被告有罪之判決。查公訴意旨雖認被告係涉犯刑法
    第321條第1項第1款之侵入住宅竊盜罪嫌，然被告雖有無故
    侵入告訴人租屋處之犯行，惟無法證明被告拿取系爭筆電時
    ，主觀上有不法所有之意圖，僅能論以刑法第306條第1項之
    無故侵入他人住宅罪，而無從論以同法第321條第1項第1款
    之侵入住宅竊盜罪，已如前述，惟因其基本社會事實同一，
    並經本院諭知被告此部分涉犯法條（見本院卷第89頁、第22
    3頁、第341頁、第393頁），被告防禦權已獲保障，爰依刑
    事訴訟法第300條之規定，就此部分變更檢察官所引起訴法
    條。
  ㈡本案被告係先因告訴人就被告積欠蕭○○債務一事，與告訴人
    於前揭租屋處發生爭執，動手傷害告訴人後，另行起意而要
    求告訴人同往上開車輛停放處，在車上違反告訴人意願，對
    告訴人為強制性交之犯行，再於接獲警方通知而至派出所製
    作筆錄後，另行起意而無故侵入告訴人租屋處，已如前述。
    是被告所犯前揭傷害、強制性交、無故侵入他人住宅等3罪
    間，犯意各別，行為互殊，應予分論併罰。
　㈢按刑法第59條規定：「犯罪之情狀顯可憫恕，認科以最低度
    刑仍嫌過重者，得酌量減輕其刑。」而所謂犯罪之情狀顯可
    憫恕者，應審酌其犯罪有無特殊之原因與環境，在客觀上足
    以引起一般同情，暨宣告法定低度刑，是否猶嫌過重等因素
    ，以為判斷。查被告妨害告訴人之性自主權，所為雖應受非
    難，惟考量被告與告訴人原為男女朋友關係，於本案發生時
    雖已非男女朋友，然仍偶有聯繫，且本案係因告訴人要求被
    告返還前向告訴人拿取之泰迪熊布偶而見面後，被告因年紀
    尚輕，一時情激，短於思慮，始對告訴人強制性交，犯後於
    本院審理時終能坦承犯行，並與告訴人成立和解，賠償告訴
    人38萬元，此有被告與告訴人於原審法院110年度士簡調字
    第1430號損害賠償事件之111年3月9日調解筆錄、被告匯款3
    8萬元至告訴人指定帳戶之郵政匯款申請書各1件等在卷（見
    本院卷第171至173頁）可稽。另被告於原審法院前揭調解庭
    ，亦當庭起立、鞠躬向告訴人道歉（見原審110年度士簡調
    字第1430號卷第62頁所附調解程序筆錄所載），堪認被告確
    有悔意，且其除本案之外，別無其他刑案紀錄，有本院被告
    前案紀錄表在卷可參（見本院卷第57頁、第445頁），素行
    尚佳，經衡酌刑法第221條第1項妨害性自主罪之最輕法定本
    刑為有期徒刑3年，並全盤考量被告整體犯罪情狀，認被告
    所為妨害性自主罪確有法重情輕，顯可憫恕之情形，爰就其
    所犯妨害性自主罪部分，依刑法第59條規定，酌減其刑。
　㈣原審以被告就事實欄「一」所示傷害告訴人之行為，係犯刑
    法第277條之傷害罪；就事實欄「一」所示強制告訴人性交
    之行為，係犯刑法第221條第1項之強制性交罪；就事實欄「
    二」所為，係犯刑法第306條第1項之無故侵入他人住宅罪，
    均事證明確，各予論罪科刑，並分論併罰，固非無見。惟被
    告上訴後，除坦承本案全部犯行外，並與告訴人以38萬元成
    立和解，已付訖全部賠償款，量刑審酌事項已有變更，原審
    未及審酌此項有利於被告之認罪、和解事實而為科刑，復未
    適用第59條規定，就強制性交部分減酌其刑，均有未洽。被
    告上訴以其已坦承犯行，並與告訴人和解，請求從輕量刑，
    非無理由，原判決既有前揭可議之處，即屬無可維持，應由
    本院將原判決撤銷改判。
  ㈤爰以行為人之責任為基礎，審酌被告與告訴人原為男女朋友
    關係，竟僅因與告訴人口角爭執，率而動手毆打告訴人，並
    為逞自己一時性慾，不知尊重告訴人性自主權，逕對告訴人
    為強制性交犯行，復為取回系爭筆電而無故侵入告訴人租屋
    處，危害告訴人居住安寧，經分別考量被告並無前科，素行
    尚佳，所為傷害、妨害性自主、無故侵入他人住宅等犯行之
    犯罪動機、目的、手段、所生損害，犯後終能於本院審理時
    坦承全部犯行，並與告訴人達成前揭和解，已付訖全部賠償
    款之犯後態度，及其自陳現就讀○○大學之智識程度，擔任夜
    班保全員，未婚、無子女等家庭生活及經濟狀況（見原審卷
    第227頁、本院卷第434頁），暨告訴代理人陳稱關於被告所
    犯傷害、無故侵入住宅罪部分，對於刑度沒有意見，但就妨
    害性自主罪部分，告訴人因本案身心嚴重受創，有重度憂鬱
    狀況，需按時服藥才能稍微平緩情緒，惟因被告最終認罪，
    希望判處被告有期徒刑2年8月等語，檢察官則陳稱被告於原
    審判決後盡力填補告訴人的損失，復於本院審理時，最終認
    罪，已顯示被告之悔意及勇氣，請審酌告訴人前揭量刑意見
    ，參照原審量處之刑度，減輕其刑等語（見本院卷第434至4
    35頁）等一切情狀，分別量處如主文第2項前段所示之刑，
    並就所犯傷害罪、無故侵入他人住宅罪之宣告刑部分，均諭
    知易科罰金之折算標準。
　㈥按行為經法院評價為不法的犯罪行為，且為刑罰科處的宣告
    後，究應否加以執行，乃刑罰如何實現的問題。依現代刑法
    的觀念，在刑罰制裁的實現上，宜採取多元而有彈性的因應
    方式，除經斟酌再三，認確無教化的可能，應予隔離之外，
    對於有教化、改善可能者，其刑罰執行與否，則應視刑罰對
    於行為人的作用而定。倘認有以監禁或治療謀求改善的必要
    ，固須依其應受威嚇與矯治的程度，而分別施以不同的改善
    措施（入監服刑或在矯治機關接受治療）；反之，如認行為
    人對於社會規範的認知並無重大偏離，行為控制能力亦無異
    常，僅因偶發、初犯或過失等犯罪，刑罰對其效用不大，祇
    須為刑罰宣示的警示作用，即為已足，此時即非不得緩其刑
    的執行，並藉違反緩刑規定將入監執行的心理強制作用，謀
    求行為人自發性的改善更新。而行為人是否有改善的可能性
    或執行的必要性，固係由法院為綜合的審酌考量，並就審酌
    考量所得而為預測性的判斷，但當有客觀情狀顯示預測有誤
    時，亦非全無補救之道，法院仍得在一定之條件下，撤銷緩
    刑（刑法第75條、第75條之1參照），使行為人執行其應執
    行之刑，以符正義。由是觀之，法院是否宣告緩刑（含緩刑
    期間長短、有無附加負擔或條件，及緩刑期內是否付保護管
    束），有其自由裁量的職權，基於尊重法院裁量的專屬性，
    對其裁量宜採取較低的審查密度，祇須行為人符合刑法第74
    條第1 項所定的條件，法院即得宣告緩刑，與行為人犯罪態
    樣、情節是否重大，並無絕對必然的關聯性；倘事實審法院
    未有逾越法律所規定的範圍，或恣意濫用其權限，即不得任
    意指摘為違法（最高法院107年度台上字第3041號判決意旨
    參照）。又緩刑為法院刑罰權之運用，旨在獎勵自新，祇須
    合於刑法第74條所定之條件，法院本有自由裁量之職權。至
    於司法院所頒「法院加強緩刑宣告實施要點」，無非提供審
    判法院參考，尚無絕對拘束個案效力（最高法院108年度台
    上字第2978號、109年度台上字第3066號判決意旨參照）。
    被告所犯強制性交罪部分，為最輕本刑3年以上有期徒刑之
    罪，固屬法院加強緩刑宣告實施要點第7點㈠、㈡所規範不宜
    宣告緩刑之情形，惟此僅係依犯罪類型所為之一般原則性參
    考，於具體個案中，仍非不得依其情節輕重、個案特殊情況
    予以衡量。查被告前無犯罪經科刑之紀錄，有本院被告前案
    紀錄表在卷可參（見本院卷第57頁、第445頁），素行尚佳
    ，其與告訴人原為男女朋友，此次係因告訴人要求被告返還
    前向告訴人拿取之泰迪熊布偶而見面，因對告訴人餘情未了
    ，要求性交遭拒後，復因被告欠款問題與告訴人發生口角爭
    執，一時情激、失慮而罹刑章，犯後於本院審理期間與告訴
    人達成和解，已如數付訖損害賠償金，且其與告訴人於原審
    法院110年度士簡調字第1430號損害賠償事件，於111年3月9
    日調解成立所製作之調解筆錄已載明雙方除以38萬元成立和
    解，被告應於111年3月15日前給付外，並約明：「相對人（
    即被告，下同）當庭向聲請人（即告訴人，下同
　　）道歉。」、「聲請人願原諒相對人，不再追究刑事責任。
　　」等情，被告並於原審法院該次調解庭，當庭向告訴人鞠躬
    道歉以圖彌補，此有上開調解筆錄及被告匯款38萬元至告訴
    人指定帳戶之郵政匯款申請書各1件等在卷（見本院卷第171
    至173頁）可證，顯見告訴人確於原審法院與被告調解時，
    已同意原諒被告，不再追究被告本案刑事責任。惟嗣被告向
    告訴人道歉，並付訖前揭全部賠償款，而未見其有違反上開
    調解筆錄約定條款之情況下，告訴人卻於本院審理時，陳稱
    ：伊在本案發生後，身心受創嚴重，罹患持續性憂鬱症、重
    鬱症，易悲傷哭泣，有自殘行為，迄今仍於精神科追蹤治療
    ，因伊只是學生，欠缺社會經驗，在原審法院民事庭與被告
    進行前揭調解時，雖委任伊男友陪同到庭，但因當時同時承
    受民刑事案件壓力，經民事庭法官勸諭，才接受調解委員建
    議的方案而與被告成立前揭調解，以節省司法資源，但此僅
    係就民事部分與被告和解，就刑事部分仍繼續訴追被告之刑
    責，未打算原諒被告，不同意給被告緩刑宣告等語，並提出
    伊於精神科就診之診斷證明書1件（見本院卷第413頁）為證
    ，此與上開調解筆錄所載顯然有違。被告先前雖否認傷害、
    強制性交犯行，然於本院審理時，經與辯護人討論後，隨即
    陳稱：之前對犯罪構成要件不很熟悉，所以一直為無罪答辯
    ，但與告訴人達成和解後，願意認罪等語（見本院卷第396
    頁），而終知坦承犯行，接受法律制裁，足見已有悔悟向善
    之意，尚非冥頑不靈之徒。被告既係初犯，而無任何前科，
    顯見此次僅係因一時失慮而罹刑章，犯後終能坦然面對，承
    認罪行，與告訴人達成和解，付清賠償款，參酌被告自陳現
    就讀○○大學，並擔任夜班保全員，如遽令被告入監服刑，其
    學業、工作等正常生活勢必中斷，將來容或衍生社會問題，
    基於社會人力資源之有效運用，避免機構性處遇之不良副作
    用，對於被告所宣告之刑非無再觀後效之餘地，是告訴人雖
    因本案發生致身心受創，確受有相當痛苦，然審酌上開被告
    犯罪情節、所犯罪責之危害程度及犯後態度，徵諸刑罰之目
    的本在教化與矯治，刑罰制裁之積極目的在於預防犯人之再
    犯，認被告經本案偵、審程序及刑罰宣告之教訓後，當已知
    所警惕，信無再犯之虞，對被告宣告之刑以暫不執行為適當
    ，爰依刑法第74條第1項第1款之規定，均併予宣告緩刑5年
    。另為使被告加深因本案犯行所得之教訓及警惕，得於緩刑
    期間保持良好品行而預防再犯，爰依刑法第74條第2項第5款
    、第8款之規定，命被告應自本判決確定之日起1年內，向檢
    察官指定之政府機關、政府機構、行政法人、社區或其他符
    合公益目的之機構或團體，提供100小時之義務勞務，及接
    受與兩性平權相關之法治教育5場次；併就被告所犯強制性
    交罪部分，依刑法第93條第1項第1款之規定，就所犯傷害、
    無故侵入他人住宅等罪部分，依刑法第93條第1項第2款之規
    定，宣告在緩刑期間付保護管束，由觀護人予以適當督促，
    避免被告再犯他罪，以啟自新。若被告不履行前揭緩刑所附
    條件或再犯他罪，且情節重大，足認原宣告之緩刑難收其預
    期效果，而有執行刑罰之必要者，依刑法第75條之1第1項第
    4款規定，得撤銷其緩刑宣告，併此敘明。
據上論斷，應依刑事訴訟法第369條第1項前段、第364條、第299
條第1項前段、第300條（依刑事判決精簡原則，僅記載程序法條
），判決如主文。
本案經檢察官黃德松提起公訴，被告上訴後，由檢察官王亞樵到
庭執行職務。
中　　華　　民　　國　　111 　年　　9 　　月　　15　　日
                  刑事第十五庭  審判長法　官 陳芃宇
                                      法　官 曹馨方
                                      法　官 陳勇松
以上正本證明與原本無異。
傷害、妨害性自主罪部分，如不服本判決，應於收受送達後20日
內向本院提出上訴書狀，其未敘述上訴之理由者並得於提起上訴
後20日內向本院補提理由書（均須按他造當事人之人數附繕本）
「切勿逕送上級法院」。
無故侵入住宅罪部分，不得上訴。
                                      書記官 施瑩謙
中　　華　　民　　國　　111 　年　　9 　　月　　17　　日
附錄：本案論罪科刑法條全文
中華民國刑法第221條（妨害性自主罪）
對於男女以強暴、脅迫、恐嚇、催眠術或其他違反其意願之方法
而為性交者，處3年以上10年以下有期徒刑。
前項之未遂犯罰之。
中華民國刑法第277條（傷害罪）
傷害人之身體或健康者，處5年以下有期徒刑、拘役或50萬元以
下罰金。
犯前項之罪，因而致人於死者，處無期徒刑或7年以上有期徒刑
；致重傷者，處3年以上10年以下有期徒刑。
中華民國刑法第306條（無故侵入住宅罪)
無故侵入他人住宅、建築物或附連圍繞之土地或船艦者，處1年
以下有期徒刑、拘役或9千元以下罰金。
無故隱匿其內，或受退去之要求而仍留滯者，亦同。